臺灣士林地方法院刑事裁定
111年度聲字第160號
聲  請  人  臺灣士林地方檢察署檢察官
受  刑  人  張晉語



上列聲請人因受刑人數罪併罰有二裁判以上，聲請定其應執行之
刑（111年度執聲字第88號），本院裁定如下：
    主  文
張晉語犯如附表所示之各罪，所處有期徒刑部分，應執行有期徒
刑捌月。
    理  由
一、聲請意旨略以：受刑人張晉語因犯洗錢防制法等案件，先後
    經判決確定如附表，應依刑法第53條及第51條第5款之規定
    ，定其應執行之刑，爰依刑事訴訟法第477條第1項聲請裁定
    等語。
二、按裁判確定前犯數罪者，併合處罰之；數罪併罰，有二裁判
    以上者，依刑法第51條規定，定其應執行之刑；宣告多數有
    期徒刑者，於各刑中之最長期以上，各刑合併之刑期以下，
    定其刑期，但不得逾30年，刑法第50條第1項前段、第53條
    、第51條第5款分別定有明文。次按法律上屬於自由裁量事
    項，尚非概無法律性之拘束，在法律上有其外部界限及內部
    界限，前者為法律之具體規定，使法院得以具體選擇為適當
    裁判，此為外部界限（以定執行刑言，即不得違反刑法第51
    條之規定）。後者係法院為自由裁量時，應考量法律之目的
    ，法律秩序之理念所在，為內部界限。法院為裁判時，二者
    均不得踰越。此在數罪併罰而有二裁判以上，定其應執行刑
    之案件，法院所為刑之酌定，固屬自由裁量事項，然對於法
    律之內、外部界限，仍均應受其拘束。又自由裁量係於法律
    一定之外部性界限內，使法官具體選擇以為適當之處理；因
    此在裁量時，必須符合所適用之法規之目的。更進一步言，
    必須受法律秩序之理念所指導，此亦即所謂之自由裁量之內
    部性界限。關於定應執行之刑，既屬自由裁量之範圍，其應
    受此項內部性界限之拘束，要屬當然（最高法院102年度台
    抗字第778號裁定意旨參照）。又數罪併罰中之一罪，依刑
    法規定得易科罰金，若因與不得易科之他罪併合處罰結果而
    不得易科罰金時，原可易科部分所處之刑，自亦無庸為易科
    折算標準之記載（司法院大法官釋字第679號、第144號解釋
    意旨參照）。
三、次按數罪併罰已經裁判定應執行刑確定之各罪，如再就其各
    罪之全部或部分重複定應執行刑，均屬違反一事不再理原則
    ，不以定刑之各罪範圍全部相同者為限。然已經定應執行刑
    確定之各罪，如因增加經另案判決確定合於數罪併罰之其他
    犯罪，或原定應執行刑之數罪中有部分犯罪，因非常上訴、
    再審程序而經撤銷改判，或有赦免、減刑等情形，致原裁判
    定刑之基礎已經變動，或其他客觀上有責罰顯不相當之特殊
    情形，為維護極重要之公共利益，而有另定應執行刑之必要
    者，法院即不受原確定裁定實質確定力之拘束；另為保障受
    刑人之程序利益，除顯無必要或有急迫情形外，法院於裁定
    前，允宜予受刑人言詞、書面或其他適當方式，對本件定應
    執行刑案件陳述意見（最高法院刑事大法庭110年度台抗大
    字第489號裁定意旨參照）。　
四、經查，本件受刑人因犯洗錢防制法等案件，經本院先後判處
    如附表所示之刑，並分別確定在案，有各該判決書及臺灣高
    等法院被告前案紀錄表在卷可稽。又受刑人所犯如附表編號
    2所示之案件，固屬得易科罰金之罪，惟受刑人就附表各編
    號所示數罪，已請求檢察官聲請合併定其應執行刑，此有臺
    灣士林地方檢察署依修正刑法第50條受刑人是否請求檢察官
    聲請定應執行刑聲請狀1紙在卷可證。另依前述說明，本院
    業以書面通知受刑人於期限內表示意見，受刑人亦對本件如
    何定其應執行刑具體表示刑期之意見，亦有本院詢問受刑人
    定應執行刑意見調查表1紙存卷可憑。茲檢察官聲請就附表
    各編號所示之罪定其應執行刑，本院審核認聲請為正當，應
    予准許，並審酌受刑人所犯各罪之犯罪類型、動機、情節及
    行為次數等情狀後整體評價其應受矯治之程度，兼衡責罰相
    當與刑罰經濟之原則、刑法第51條第5款所定之外部性界限
    ，以及附表編號1至2所示各宣告刑前由本院定應執行刑之內
    部性界限範圍內，定其應執行之刑如主文所示，且就上開原
    得易科罰金之罪，則不另諭知易科罰金之折算標準，附此敘
    明。
五、應依刑事訴訟法第477條第1項，刑法第50條第2項、第53條
    、第51條第5款，裁定如主文。
中　　華　　民　　國　　111 　年　　2 　　月　　14　　日
                  刑事第三庭　　法  官  李東益
以上正本證明與原本無異
如不服本裁定應於送達後5日內向本院提出抗告狀
                                書記官  謝涵妮
中　　華　　民　　國　　111 　年　　2 　　月　　14　　日
附件：
編　　　　　號  1 2 3 罪　　　　　名  詐欺 妨害秩序 洗錢防制法 宣　　告　　刑  有期徒刑4月 有期徒刑4月，如易科罰金新臺幣1000元折算1日。 有期徒刑3月 犯　罪　日　期  107年9月5日 109年2月18日 108年12月17日 偵查(自訴)機關 年度案號  士林地檢109年度偵字第 2472號 士林地檢109年度偵緝字第733號 士林地檢110年度偵緝字第860號 最後事實審 法　　院 本院 本院 本院  案　　號 109年度審簡字第899號 110年度訴緝字第4號 110年度易字第507號  判決日期 109年10月12日 110年2月25日 110年12月06日 確定判決 法　　院 本院 本院 本院  案　　號 109年度審簡字第899號 110年度訴緝字第4號 110年度易字第507號  判決日期 109年11月12日 110年3月30日 110年12月29日 備註  士林地檢110年度執字第332號 士林地檢110年度執字第2054號 士林地檢111年度執字第222號   編號1至2前經本院以110年度聲字第1122號裁定定應執行刑有期徒刑6月